臺灣桃園地方法院刑事判決　　　　　　　 96年度易字第963號
公　訴　人　臺灣桃園地方法院檢察署檢察官
被　　　告　TRUONG DI.
　　　　　　男　31歲（
　　　　　　越南國
　　　　　　逃逸前之公司地址：彰化縣線西鄉○○路788號（
　　　　　　現在台無合法住、居.
上列被告因偽造文書案件，經檢察官提起公訴（96年度偵字第
15359 號），嗣經本院合議改採簡式審判程序審理，本院判決如
下：
    主  文
TRUONG DINH CHINH 行使變造之中華民國外僑居留證，足以生損
害於公眾及他人，處拘役伍拾日，如易科罰金以新台幣壹仟元折
算壹日，減為拘役貳拾伍日，如易科罰金以新台幣壹仟元折算壹
日。
在變造之中華民國外僑居留證上所黏貼之TRUONG DINH CHINH 之
照片壹幀沒收。
    事  實
一、TRUONG DINH CHINH 原為合法來臺之外籍勞工，居留效期至
    民國 94 年 7 月 25 日，然因不適任原工作環境， 逕而離
    開原申登之工作地，另覓新工作場所，詎其為避免應徵時遭
    發現為逃逸外勞，並達能繼續滯留臺灣非法工作之目的，遂
    與姓名年籍不詳綽號「阿宏」之成年越南籍男子，基於變造
    特種文書之犯意聯絡及行為分擔，由TRUONG DINH CHINH 於
    93 年7月間某日，在桃園縣中壢市某處，將其相片1 枚交付
    予綽號「阿宏」之越南籍成年男子，再由該男子，以不詳方
    法變造後，在同址，將變造完成之TRUONG DINH CHINH 之外
    僑居留證（該變造之外僑居留證為LE HUU THANH名義之年籍
    資料）1 枚，交付予TRUONG DINH CHINH 　，由TRUONG
    DINH CHINH　俟機行使，TRUONG DINH CHINH 並於96年3 月
    5 日某時，持上開變造之外僑居留證，至址設桃園縣觀音鄉
    ○○路○ 段1036號蕭榮新所經營之「源展開發有限公司」應
    徵工作，足生損害於LE HUU THANH及我國勞工主管機關對於
    外勞管理、境管機關對於外國人居留出境管理之正確性，嗣
    再轉介至劉文達所開設位於桃園縣龍潭鄉上林村溝西30之1
    號之政暐企業股份有限公司擔任磨石工作。嗣TRUONG DINH
    CHINH 於96年6 月29日下午2 時35分許，在桃園縣龍潭鄉上
    林村溝西30之1 號，為桃園縣政府警察局龜山分局員警，持
    臺灣桃園地方法院法官所核發之搜索票，查獲逃逸外勞TRUO
    NG DINH CHINH ，並由蕭榮新主動提示前開TRUONG DINH
    CHINH 變造之外僑居留證，經警方以電腦查詢而識破查獲，
    並扣得前開變造之中華民國外僑居留證1 枚，始偵悉上情。
二、案經桃園縣政府警察局龜山分局報告臺灣桃園地方法院檢察
    署檢察官偵查起訴。
    理  由
一、訊據被告TRUONG DINH CHINH 對於上開事實坦承不諱，核與
    證人蕭榮新、劉文達於警詢時之證述情節相符，並有外勞居
    留資料查詢單1 紙、偽造之中華民國外僑居留證照片1 張附
    卷可稽，復有如事實欄之物扣案可資佐證，本案事證明確，
    其犯嫌堪以認定。
二、核被告 TRUONG DINH CHINH 所為，係犯刑法第 216 條、第
    212 條之行使變造特種文書罪；檢察官雖認被告係偽造外僑
    居留證，然並無證據證明本件LE HUU THANH名義之年籍之外
    僑居留證為全本偽造或大部分偽造而已和先前之LE HUU
    THANH 之年籍完全不同進而已創設一完全不同之人之年籍之
    外僑居留證，是以，本件應屬變造行為，然起訴事實與判決
    事實同一，自不影響審判範圍。被告TRUONG DINH CHINH 與
    綽號「阿宏」之越南籍成年男子2 人間，就變造特種文書罪
    間，互有犯意聯絡及行為分擔，為共同正犯（然行使罪部分
    ，僅有被告1 人犯之）。被告TRUONG DINH CHINH 變造證件
    之低度行為為行使之高度行為所吸收，不另論罪。爰審酌被
    告在台無任何前科、變造他人身分證對被害人及公眾之危害
    、犯罪手段、犯後態度甚佳及被告非法在台居留之目的係為
    在台從事粗工之對台灣經濟之貢獻等一切情狀，量處如主文
    所示之刑，並諭知易科罰金之折算標準。再中華民國九十六
    年罪犯減刑條例已實施，自應依該條例減刑之。扣案之變造
    中華民國外僑居留證1 枚上之被告TRUONG DINH CHINH 相片
    1 張，為被告TRUONG DINH CHINH 所有，且為供犯罪使用之
    物，業據其供明在卷，應依同法第38條第1 項第2 款宣告沒
    收之。
據上論斷，應依刑事訴訟法第273條之1第1項、第299條第1項前
段，刑法第216 條、第212 條、第41條第1 項前段、第38條第1
項第2 款，刑法施行法第1 條之1 ，中華民國九十六年罪犯減刑
條例第2條第1項第3款、第7條，判決如主文。
本案經檢察官董良造到庭執行職務
中　　華　　民　　國　　96　　年　　7 　　月　　20　　日
                  刑事第十二庭  法　官　曾雨明
以上正本證明與原本無異。
                                書記官　施春祝
中　　華　　民　　國　　96　　年　　7 　　月　　20　　日
附錄法條：
中華民國刑法第216條
行使第210條至第215條之文書者，依偽造、變造文書或登載不實
事項或使登載不實事項之規定處斷。
中華民國刑法第212條
偽造、變造護照、旅券、免許證、特許證及關於品行、能力服務
或其他相類之證書、介紹書，足以生損害於公眾或他人者，處1
年以下有期徒刑、拘役或3百元以下罰金。
